臺灣士林地方法院刑事判決
                                       110年度訴字第45號
公  訴  人  臺灣士林地方檢察署檢察官
被      告  范秀糧



選任辯護人  黃郁叡律師
被      告  林永輝


上列被告等因違反毒品危害防制條例等案件，經檢察官提起公訴
（109年度偵字第474、1249、3942、4330號），本院判決如下：
    主  文
乙○○共同犯藥事法第八十三條第一項之轉讓禁藥罪，累犯，處有
期徒刑參月。
丙○○共同犯藥事法第八十三條第一項之轉讓禁藥罪，累犯，處有
期徒刑參月；扣案附表F編號4、5、7、9所示行動電話沒收。又
犯藥事法第八十三條第一項之轉讓禁藥罪，累犯，處有期徒刑參
月；扣案附表F編號4、5、7、9所示行動電話沒收。又犯附表A至
E所示之罪，各處如附表A至E「罪名及宣告刑」欄所示之刑（含
主刑與沒收）。又犯持有第二級毒品罪，累犯，處有期徒刑參月
，如易科罰金，以新臺幣壹仟元折算壹日。
丙○○上開犯轉讓禁藥罪所處得易服社會勞動之有期徒刑部分，應
執行有期徒刑壹年陸月。犯販賣第二級毒品罪所處不得易科罰金
且不得易服社會勞動之有期徒刑部分，應執行有期徒刑陸年陸月
。犯幫助施用第二級毒品罪、持有第二級毒品罪所處得易科罰金
之有期徒刑部分，應執行有期徒刑柒月，如易科罰金，以新臺幣
壹仟元折算壹日。
    事  實
一、乙○○、丙○○均明知甲基安非他命為毒品危害防制條例所規定
    之第二級毒品，且屬藥事法第22條第1項第1款所定、業經中
    央衛生主管機關行政院衛生福利部（原行政院衛生署，下稱
    衛福部）明令公告多年之禁藥，依法不得轉讓，竟仍基於共
    同轉讓禁藥之犯意聯絡，於民國108年10月19日19時許，由
    乙○○與黃毓凱相約在基隆市中正區公所附近停車場碰面後，
    推由乙○○將其與丙○○施用後剩下之數量不詳甲基安非他命無
    償轉讓與黃毓凱（無證據證明淨重10公克以上）。
二、丙○○明知甲基安非他命係毒品危害防制條例第2條第2項第2
    款所列管之第二級毒品，併經中央衛生主管機關公告列為禁
    藥管理，依法不得販賣、轉讓、施用，猶仍為下列犯行：
㈠、基於轉讓禁藥之犯意，於108年11月28日清晨7時30分後同日
    某時許，在新北市○○區○○○路000號5樓住處，無償轉讓數量
    不詳之甲基安非他命與藍予豪（無證據證明淨重10公克以上
    ）。
㈡、基於販賣第二級毒品甲基安非他命以營利之犯意，於附表（A
    ）所示時間、地點，販賣附表（A）所示價值、數量之甲基
    安非他命與丁○○。
㈢、基於轉讓禁藥之犯意，於附表（B）所示時間、地點，無償轉
    讓附表（B）所示數量之甲基安非他命與蔡松波（無證據證
    明淨重10公克以上）。
㈣、基於販賣第二級毒品甲基安非他命以營利之犯意，於附表（C
    ）編號1、編號2、編號3所示時間、地點，販賣附表（C）編
    號1、編號2、編號3所示價值、數量之甲基安非他命與戊○○(
    均尚未收取價金)；又另基於轉讓禁藥之犯意，於附表（C）
    編號4所示時間、地點，無償轉讓附表（C）編號4所示重量
    之甲基安非他命與戊○○（無證據證明淨重10公克以上）。
㈤、基於販賣第二級毒品甲基安非他命以營利之犯意，於附表（D
    ）編號1、編號2所示之時間、地點，以附表（D）編號1、編
    號2、編號4所示方式，販賣如附表（D）編號1、編號2、編
    號4所示價值、數量之甲基安非他命與庚○○；另基於轉讓禁
    藥之犯意，於附表（D）編號3所示時間、地點，無償轉讓附
    表編號（D）編號3所示重量之甲基安非他命與庚○○（無證據
    證明淨重10公克以上）。
㈥、基於幫助施用第二級毒品甲基安非他命之犯意，於附表（E）
    所示時間，受黃子葳（所涉施用毒品犯行，經檢察官 另為
    緩起訴處分）所託，以附表（E）所示價格，代向真實姓名
    年籍不詳之人購入附表（E）所示第二級毒品甲基安非他命
    後，交與黃子葳，嗣黃子葳再將毒品放置在吸食器內以火燒
    烤吸食其煙霧之方式，施用之。
㈦、基於持有第二級毒品大麻之犯意，於108年11月下旬某時，在
    不詳地點向真實姓名年籍不詳之綽號「曉君」之人，以2000
    元代價購買大麻2包而持有之。
三、嗣經新北市政府警察局汐止分局先於108年12月11日2時50分
    許，在丙○○新北市○○區○○○路000號5樓住處搜索，扣得附表
    （F）所示物品；復經宜蘭縣政府警察局於109年1月15日9時
    57分許，在丙○○上址住處搜索，扣得附表（G）所示物品。
四、案經新北市政府警察局汐止分局報告、宜蘭縣政府警察局移
    送臺灣士林地方檢察署檢察官偵查起訴。
　　理  由
甲、證據能力：
　　本件判決認定犯罪事實所引用之卷內供述及非供述證據（包
    含人證與文書證據、物證等證據），並無證據證明係公務員
    違背法定程序所取得，且經檢察官、被告及辯護人均同意有
    證據能力（見本院訴字卷二第329頁至第370頁），經本院審
    酌該等證據資料製作時之情況，並無違法不當及證明力明顯
    過低之瑕疵，堪認作為證據應屬適當，依刑事訴訟法第158 
    條之4 反面解釋及第159 條至第159 條之5 規定，俱有證據
    能力。至被告丙○○辯護人固爭執證人丁○○、戊○○警詢陳述證
    據能力，因本院並未執該等證據作為被告丙○○有罪之判斷，
    爰不贅述該等證據有無證據能力。
乙、實體部分
壹、認定犯罪事實所憑之證據及理由：　　
一、犯罪事實欄一(乙○○、丙○○共同轉讓禁藥與黃毓凱)
　　訊據被告乙○○、丙○○二人對此部分犯罪事實均於偵查、審理
    坦認在卷（109年度偵字第474號卷二第167、189頁、109年
    偵字第1249號卷一第433頁、109年度偵字第1249號卷二第18
    9、275至277頁、本院訴字卷二第372、375頁），併有被告
    丙○○、乙○○持用0000000000行動電話門號與黃毓凱持用0000
    000000行動電話門號於事實欄一所述時間聯繫取得本案禁藥
    甲基安非他命對話之台灣宜蘭地方法院108年度聲監字第291
    號通訊監察書、通訊監察譯文等附卷可稽（宜蘭縣政府警察
    局證據清單偵查卷宗第3至20頁、109年度偵字第1249號卷二
    第207至213頁），足認被告二人自白與事實相符，可以採信
    ，此部分事證明確，應予依法論科。 
二、犯罪事實欄二㈠(丙○○轉讓禁藥與藍予豪)
　　訊據被告丙○○對此部分犯罪事實於偵查、審理坦認在卷（10
    9年度偵字第474號卷二第190頁、109年度偵字第1249號卷四
    第129頁、本院訴字卷二第372頁），並經證人藍予豪結證在
    卷(109年度偵字第474號卷一第229至231頁)，且有藍予豪與
    暱稱姐仔（台語)之丙○○於事實欄二㈠所述時間聯繫取得本案
    禁藥甲基安非他命對話之通訊軟體line對話訊息翻拍相片等
    附卷可稽（109年度偵字第474號卷一第219至221頁），足認
    被告丙○○自白與事實相符，可以採信，此部分事證明確，應
    予依法論科。 
三、犯罪事實欄二㈡
　　(丙○○販賣甲基安非他命與丁○○，詳附表A)　　　　
　　訊據被告丙○○矢口否認販賣甲基安非他命與丁○○，辯稱：
　　①附表A編號1所示時地，係因丁○○打電話聯繫伊說要用3  C
      產品跟伊換現金，伊已經回稱沒有現金，但丁○○還是  拿
      著3C產品到伊家裡稱不然用3C產品換毒品好了，伊雖  告
      以也沒有毒品，然丁○○看到桌上有包安非他命，就  自己
      帶走了，並非伊販賣甲基安非他命云云，辯護人則  辯護
      稱：安非他命毒品是丁○○到丙○○家中後自行取  走，足見
      丙○○並無販賣之意等語。
    ②附表A編號2所示時地，係因丁○○電話聯繫說要幫伊修理家
      中鐵門上破掉的玻璃，旋到伊家中以透明塑膠將整片玻璃
      貼住的方式而為修理結束後，丁○○就直接拿取伊家中桌上
      置有甲基安非他命的吸食器點燃吸食，然並無取走或由伊
      交付甲基安非他命一包與丁○○，更無販賣云云，辯護人則
      辯護稱：丁○○於審理證稱乃義務為丙○○修理鐵門，自與毒
      品甲基安非他命之提供欠缺對價關係，足見丙○○並無販賣
      牟利之情等語。　　
　　③附表A編號3所示時地，係伊與丁○○合資購買甲基安非他命
      ，由伊與丁○○各出新臺幣(下同)1500元，伊出面在伊家樓
      下向小君以3000元購得1公克甲基安非他命後，即返家與
      丁○○對分，並非販賣云云；辯護人則辯護稱：丁○○已於審
      理證述丙○○並無從中牟利僅屬合資購買，足見丙○○並無販
      賣牟利之情等語。　
　　經查：
　　①附表A編號1部分　　
　　　⑴證人丁○○於偵查結證稱：我在10月6日20時許，我要拿這
        些東西交換毒品，我在10月7日凌晨1、2點騎車過去樟
        樹二路丙○○家找丙○○，換約1公克的安非他命，約1500
        元，有交易成功，我確定我換來的是安非他命等語（10
        9年度偵字第474號卷二第115頁）；於審理結證稱：108
        年10月7日那天，是拿3C產品跟丙○○換安非他命等語明
        確（本院訴字卷二第325、327頁）。
　　　⑵丁○○與暱稱「Show Show」之丙○○，於下述時地，確以通
        訊軟體Messenger，相互傳送訊息如下(109年度偵字第4
        74號卷二第99頁)
　　　　㊀108年10月6日下午8時14分，丁○○傳送「姐我是想  我
          這藍芽喇叭跟耳機無線麥克風那些3c物品拿過去  可
          以嗎」、「都沒用過新的還蠻多的」。
　　　　㊁108年10月6日下午8時38分，丁○○傳送「？？」
　　　　㊂108年10月7日上午1時29分，丙○○傳送「好的快      
          點」等語
　　　⑶核諸丁○○與暱稱「Show Show」之丙○○，於上述時地，以
        通訊軟體Messenger相互傳送之訊息內容，丁○○於詢問
        丙○○欲帶3C產品前往丙○○住處之事時，乃稱「可以嗎」
        、併強調產品新穎、數量不少，顯以軟語相求探詢，丙○○則言簡意賅僅覆稱「好的快點」而略顯不耐予以允諾
        ，此情核與常人因無現金僅剩物品欲持之抵償購(易)物
        者，立場上多較為弱勢而有求懇之窘境相符，丁○○偵查
        、審理證述丙○○乃允諾丁○○以提供3C產品抵償價金之方
        式，販賣甲基安非他命與丁○○之證詞，既與事理無悖且
        屬有據，已非無憑；況前揭對話訊息內容全無丁○○欲持
        物換取現金遭丙○○拒絕之情，而苟丁○○以3C產品變現之
        提議遭拒後，竟復擅以相同物品抵償價金之方式，逕自
        取走丙○○所有之甲基安非他命，此舉甚為唐突、極易引
        起糾紛，然亦未見二人間對話嗣後有何爭執不悅，足見
        丙○○如附表A編號1時地所為，乃與丁○○達成買賣甲基安
        非他命以營利之合意，始由丁○○以3C產品抵償應付價金
        之方式，順利取走對價之甲基安非他命，丙○○執前詞否
        認販賣犯行，辯護人辯稱丙○○無販賣犯意等語，尚難採
        憑。
　　　⑷被告丙○○警詢供陳：安非他命是向綽號「白猴」的男子
        所購買，我都是跟他以15000元購買半兩安非他命居多
        ，量買越多會越便宜；(108年12月11日妳因為販賣毒品
        的事情，被汐止分局搜索過，讓妳交保回去，為何繼續
        販賣毒品?)因為家裡經濟撐不下去等語（109年度偵字
        第474號卷一第20頁、109年度偵字第1249號卷一第433
        頁）在卷；偵查則稱：是用3萬元向暱稱小君女子買35
        公克的安非他命等語明確（109年度偵字第1249號卷五
        第62頁），堪認被告丙○○除有謀取量(價)差之圖外，其
        以857元購得1公克甲基安非他命（30000÷35約857，小
        數點下四捨五入），然於本案則以0.5公克甲基安非他
        命1000元（附表C編號1、2）、1公克甲基安非他命1500
        元(附表A編號1、3)、2000元（附表C編號3），10公克
        甲基安非他命17000元（附表D編號1）、5公克甲基安非
        他命15000元（附表D編號2）不等之價格售出乙節觀之
        ，亦有牟利之實，自堪認有營利意圖甚明，尚無從以丁○○於審理證述：伊認為丙○○沒有賺伊的錢等語（本院訴
        字卷二第329頁），執為有利於丙○○之認定；綜上，丙○○於附表A編號1所示時地，販賣甲基安非他命與丁○○之
        犯行，事證明確，堪以認定。　　　
　　②附表A編號2部分
　　　⑴證人丁○○於偵查結證稱：因為我會修復的技能，我當天(
        指108年10月11日)就是去幫丙○○修大門，我是10月11日
        早上9點多去的，修完門時我有拿到1公克的安非他命等
        語（109年度偵字第474號卷二第117頁）；於審理結證
        稱：108年10月11日有去幫丙○○修住處大門玻璃，換取
        一包安非他命等語明確（本院訴字卷二第325頁）。
　　　⑵丁○○與暱稱「Show Show」之丙○○，於下述時地，確以通
        訊軟體Messenger，相互傳送訊息如下(109年度偵字第4
        74號卷二第100頁)
　　　　㊀108年10月11日上午7時37分，丁○○傳送「姐回來了嗎
          」。
　　　　㊁同日上午8時10分，丙○○傳送「回來了但阿昌在這裡」
          、「等等打給你」、丁○○傳送「姐我跟阿昌沒事啊」
          、「還有別人嗎」。
　　　　㊂同日上午8時53分，丁○○傳送「姐我跟阿昌沒怎樣…我
          是想說趁早順便帶工具幫你把大門的玻璃弄好」、丙○○則傳送「他們走了因為白猴也在這裡」、「現在你
          要來了嗎」等語。
　　　⑶核諸丁○○與暱稱「Show Show」之丙○○，於上述時地，以
        通訊軟體Messenger相互傳送之訊息內容，丁○○於上午7
        時37分即開始聯繫丙○○是否在家，迄同日上午8時10分
        丙○○回應已返抵住處後、丁○○復於同日上午8時53分表
        達趁早修理丙○○住處大門之意，丙○○遂允諾丁○○可出發
        前往丙○○住處等聯繫過程，丁○○此行目的果僅係義務為
        丙○○修理住處大門，以其與丙○○並非摯交好友，此舉對
        丁○○亦顯無利益可言，丁○○焉需急於上午7時37分起即
        與丙○○聯繫義務修門之事，再以丙○○自89年間起，已有
        多次施用毒品犯行前科，有台灣高等法院被告前案紀錄
        表可稽，丙○○對施用毒品者為免毒癮發作，不顧時序作
        息，急欲與販賣毒品者聯繫購毒、又因為法所厲禁，多
        以隱晦暗語藉詞為之等情，核無不知之理，當悉丁○○應
        係圖以修理大門玻璃為對價，上門索取甲基安非他命，
        詎丙○○仍予允諾並於偵查中即直承丁○○確為之修理大門
        玻璃後，取走一公克甲基安非他命等情在卷（109年度
        偵字第1249號卷四第127至128頁），堪認丙○○如附表A
        編號2時地所為，乃與丁○○達成買賣甲基安非他命以營
        利之合意，始由丁○○以修理大門玻璃之報酬抵償應付價
        金之方式，順利取走對價之甲基安非他命，丁○○於審理
        證稱乃義務為丙○○修理大門等情(本院訴字卷二第327頁
        )，核屬事後迴護之語，無從遽為有利於丙○○之認定，
        丙○○於審理中改稱丁○○於前述時地未曾取走一包甲基安
        非他命並執前詞否認販賣犯行，容係卸責之詞，辯護人
        辯稱丁○○乃義務為丙○○修理大門，自與毒品甲基安非他
        命之提供欠缺對價關係，足見丙○○並無販賣牟利等語，
        亦難採憑。
　　　⑷丙○○存有謀取量(價)差、從中牟利之情，堪認有營利意
        圖，事證如前揭三①⑷所述；綜上，丙○○於附表A編號2所
        示時地，販賣甲基安非他命與丁○○之犯行，事證明確，
        堪以認定。　　　　　
　　③附表A編號3部分　
　　  ⑴證人丁○○於偵查結證稱：108年10月12日有交易毒品成功
        ，我拿現金1500元去找丙○○買1公克安非他命，約21時
        許去丙○○樟樹二路的家，我的朋友載我去的，只有我上
        樓；丙○○是說她已經沒有安非他命了，要等她老闆給她
        ，我的1500元現金就交給丙○○，我記得她不只拿1500元
        的量回來，她就分我1500元的量給我（109年度偵字第4
        74號卷二第117頁）；於審理結證稱：偵查中陳述108 
        年10月12日拿1500元去找丙○○買了1 公 克安非他命的
        陳述是實在的；10月12日有跟丙○○買1500元的安非他命
        等語明確（本院訴字卷二第324至326頁）。
　　　⑵丁○○與暱稱「Show Show」之丙○○，於下述時地，確以通
        訊軟體Messenger，相互傳送訊息如下(109年度偵字第4
        74號卷二第100至101頁)
　　　　㊀108年10月12日下午8時22分，丁○○傳送「姐我準備好
          了我叫一個年輕人載我過去喔」、「你看過的」
　　　　㊁108年10月12日下午9時11分，丁○○傳送「姐我一個人
          在樓下」等語。　　　　　　
　　　⑶核諸丁○○與暱稱「Show Show」之丙○○，於上述時地，以
        通訊軟體Messenger相互傳送之訊息內容，二人間對話
        全無提及合資購買之事，再以丙○○於偵查中經檢察官提
        示其與丁○○間前述108年10月12日下午8時22分之對話訊
        息截圖並訊問請再確認10月12日下午8時22分的對話，
        就是販賣那次的對話乙節時，丙○○即直承「是」；經檢
        察官再次追問108年10月12日以1500元代價販賣二級毒
        品安非他命給丁○○之販賣毒品犯行，是否認罪乙節，丙○○仍直承我承認等語明確（109年度偵字第474號卷一第
        149至151頁），均徵丙○○於附表A編號3所示時地，乃係
        販賣甲基安非他命與丁○○，丙○○、辯護人辯以此次乃合
        資購毒、並非販賣等語，委難採憑。
　　　⑷丙○○存有謀取量(價)差、從中牟利之情，堪認有營利意
        圖，事證如前揭三①⑷所述；綜上，丙○○於附表A編號3所
        示時地，販賣甲基安非他命與丁○○之犯行，事證明確，
        堪以認定。
四、犯罪事實欄二㈢
　　(丙○○轉讓禁藥與蔡松波，詳附表B)
　　訊據被告丙○○對此部分犯罪事實於偵查、審理坦認在卷（10
    9年度偵字第474號卷二第167頁、109年度偵字第1249號卷四
    第127頁、本院訴字卷二第373頁），並經證人蔡松波結證明
    確(109年度偵字第1249號卷五第55頁)，且有被告丙○○持用0
    000000000、0000000000行動電話門號與蔡松波持用0000000
    000行動電話門號於事實欄二㈢所述時間聯繫取得本案禁藥甲
    基安非他命對話之台灣宜蘭地方法院108年度聲監續字第456
    、495號通訊監察書、通訊監察譯文等附卷可稽（宜蘭縣政
    府警察局證據清單偵查卷宗第5至10、22至25頁），此外，1
    08年12月11日2時50分許，在丙○○新北市○○區○○○路000號5樓
    住處，經新北市政府警察局汐止分局員警搜索查扣之白色或
    透明晶體8包(驗餘淨重7.9874公克，即附表F編號1所示之10
    9年度偵字第474號卷一第53頁扣押物品目錄表編號1至8之物
    )、白色或透明晶體1瓶(驗餘淨重3.0857公克，即附表F編號
    2所示之109年度偵字第474號卷一第53頁扣押物品目錄表編
    號9之物），經鑑定，均檢出甲基安非他命成分，有臺北榮
    民總醫院109年5月14日北榮毒鑑字第C0000000號毒品成分鑑
    定書(一)、(二)可稽（109年度偵字第474號卷二第191至193
    頁），足認被告丙○○自白與事實相符，可以採信，此部分事
    證明確，應予依法論科。 
五、犯罪事實欄二㈣
　　(丙○○販賣甲基安非他命、轉讓禁藥與戊○○，詳附表C)
　　①訊據被告丙○○矢口否認有何附表C編號1至3時地所示之3次
      販賣甲基安非他命與戊○○犯行，辯稱：
      ⑴附表C編號1所示時地的通訊監察譯文內容(詳下述)，係
        戊○○到伊樟樹二路住處表示要拿1000元的甲基安非他命
        ，伊表示沒有，且戊○○也沒有拿錢出來，戊○○即稱幫伊
        作手機包膜抵價1、2千元換取一包安非他命，伊仍表示
        並無手機可讓戊○○包膜就叫戊○○回去，並無販賣甲基安
        非他命云云。　
　　　⑵附表C編號2所示時地，係伊當時借住友人在伯爵山莊的
        住處，並與戊○○約在伯爵山莊附近自由女神像處見面後
        ，伊帶戊○○回到友人伯爵山莊住處時，戊○○見到桌上有
        安非他命就直接拿去吸了，並無向伊購買，伊亦未販賣
        甲基安非他命云云。　　　　
　　　⑶附表C編號3所示時地，係因戊○○向伊催討戊○○幫伊友人
        手機包膜的費用，始約在伊樟樹二路住處樓下碰面，並
        無販賣甲基安非他命云云。
　　　經查：　
　　  ⑴附表C編號1
　　　　㊀證人戊○○於偵查結證稱：108年11月20日有交易毒品成
          功，有跟丙○○拿毒品，但沒有給她錢，用欠的，買0.
          5公克約1千元，因為我身上沒錢，所以用欠的，交易
          時間就是21時許等語（109年度偵字第1249號卷三第1
          77頁）；我跟丙○○拿安非他命確實沒有給錢，我應該
          是要丙○○請我，我沒有給錢；我本來要丙○○請我，但
          丙○○的意思是要賣我，可是我沒有給錢，我就是欠她
          錢；108年11月20日(即附表C編號1)、22日(即附表C
          編號2)、12月5日(即附表C編號3)都是丙○○賣安非他
          命給我，但我沒給錢等語(109年度偵字第1249號卷五
          第17至19頁)；審理結證稱：警詢時陳述於108年11月
          20日持0000000000電話聯繫丙○○是要找丙○○拿安非他
          命，是交易一包重量大約0.5公克、價值1000元，可
          是沒有付錢等情均屬實在等語（本院訴字卷二第281
          至282頁），俱與被告丙○○偵查中坦認附表C編號1所
          述之販賣甲基安非他命與戊○○等情相符（本院109年
          度聲羈字第19號卷第8、37頁）。
　　　　㊁丙○○（下述通訊監察譯文以A表示）持行動電話門號00
          00000000與戊○○(下述譯文以B表示)持用行電話門號0
          000000000，電話聯繫內容如下（109年度偵字第1249
          號卷一第149至151頁）
　　　　　⓵108年11月20日-15時32分12秒(B打給A)
            A：喂
            B：喂你要回來了沒
            A：我跟你說我現在回去沒有用沒有那個
            B：我在樓下很久了呢
            A：沒有子彈他還沒回來啦
            B：我知道呀重點是
            A：沒有子彈你聽不懂嗎我都沒有
            B：不是呀一點點都沒有嗎
            A：嘿呀就是昨天都不知道啊他跟我說天亮就回來 
                了呀結果就
            B：我快發瘋了我剛剛在這邊等很久了等到睡著了
            A：昨天要叫你拿過去你不要
            B：蛤
            A：昨天要叫你拿過去你不要
            B：呃呃呃昨天好累
            A：他說晚一點晚一點就回來了
            B：呃
            A：他說晚一點時間就會拖去了
            B：呃
            A：呃屁啦
            B：掰掰
          ⓶108年11月20日-17時53分02秒(B打給A)
            A：還沒回來啦等一下我打看看
          ⓷108年11月20日-20時31分08秒(B打給A)
            A：喂回來了啦靠夭
            B：晚餐到了嘛
            A：嘿啦好啦來在講
          ⓸108年11月20日-21時31分30秒(A打給B)
            A：你在哪
            B：喂
            A：你在哪
            B：我過去啦我過去啦
            A：A你在哪我在土地公廟這邊等很久啦
            B：蛤
            A：我在土地公廟這邊啦
            B：好啦
            A：快一點啦
          ⓹108年11月20日-23時41分59秒(B打給A)
            A：還沒
            B：人家在催了我這邊也差不多好了
            A：嗯
            B：對呀
            A：好啦知道啦
       ㊂丙○○既坦認附表C編號1所示時地，乃戊○○到伊樟樹二路
         住處表示要拿1000元的甲基安非他命等情不諱，亦不
         否認前述㊁之通訊監察譯文即伊與戊○○之聯繫對話過程
         ，僅以戊○○抵達伊住處時，伊實無甲基安非他命而未
         交付販賣與戊○○云云置辯，然核諸彼等對話內容，丙○○初始固以人未在家中且「沒有那個」之暗語，表示身
         邊尚無毒品現貨，返家亦無從提供毒品與戊○○之意，
         然幾經戊○○多次催促後，丙○○終覆以「回來了」、「
         來再講」、「快一點」等語，顯見丙○○已取得毒品現
         貨返家而可交易甚明，丙○○前揭所辯顯與上開㊁之通訊
         監察譯文內容不符，核係事後卸責之詞，不足採信；
         戊○○於審理時翻異其前揭偵查證述情節，改稱曾提議
         幫丙○○做手機包膜抵償之方式，向丙○○購買價值1000
         元甲基安非他命一包，然遭丙○○以伊無手機為由拒絕
         云云（本院訴字卷二第291至292頁），顯係臨訟附和
         丙○○之語，不足採信，無從執為有利於丙○○之認定。
 　　　㊃丙○○存有謀取量(價)差、從中牟利之情，堪認有營利意
         圖，事證如前揭三①⑷所述；綜上，丙○○於附表C編號1
         所示時地，販賣甲基安非他命與戊○○之犯行，事證明
         確，堪以認定。
　　　⑵附表C編號2
　　　　㊀證人戊○○於偵查結證稱：108年11月22日19時18分48秒
          、21時22分43秒、21時27分08秒通訊監察譯文意義是
          要跟丙○○買安非他命，有交易成功，但我一樣欠她，
          買0.5公克1千元；108年11月22日以1千元購買0.5公
          克安非他命，地點在伯爵山莊附近的自由女神像，是
          在要進去伯爵山莊社區前有一個迴轉的地方，那邊有
          一個自由女神像；(109年度偵字第1249號卷三第177
          、179頁)108年11月20日(即附表C編號1)、22日(即附
          表C編號2)、12月5日(即附表C編號3)都是丙○○賣安非
          他命給我，但我沒給錢等語(109年度偵字第1249號卷
          五第19頁)；審理結證稱：警詢時陳述108 年11月22
          日與丙○○通聯的三通電話是跟丙○○要買安非他命；是
          買一包安非他命重量0.5 公克，金額1000 元，沒有
          給錢，交易時間是11月22日當天21時35分，在伯爵山
          莊內自由女神像那邊交易等語實在（本院訴字卷二第
          283至284頁），俱與被告丙○○偵查中坦認附表C編號2
          所述之販賣甲基安非他命與戊○○等情相符（本院109
          年度聲羈字第19號卷第9、37頁）。
　　　　㊁丙○○（下述通訊監察譯文以A表示）持行動電話門號00
          00000000與戊○○(下述譯文以B表示)持用行電話門號0
          000000000，電話聯繫內容如下（109年度偵字第1249
          號卷一第151至153頁）
　　　　　⓵108年11月22日-19時18分48秒(B打給A)
            A：喂你聞到味道了嗎
            B：好啦
            A：嘿啦等一下回去了啦好啦等一下回去了啦
            B：多久啦
            A：多久你睡兩天了還要多久
            B：..
            A：好啦等一下回去了啦
          ⓶108年11月22日-21時22分43秒(B打給A)
            A：喂
            B：喂你有在家嗎
            A：沒啦你過來自由女神這邊伯爵
            B：ㄜ好呀現在ㄜ快一點ㄜ
            A：沒啦沒啦稍等一下稍等一下
            B：不要再等了啦我要睡著了
            A：如果我要拿給你你就要偷笑了因為我要出去了
            B：不然你快一點我現在過去好了我真的很累
            A：多累
            B：我已經睡兩天的不要再這樣子搞了
            A：好啦
            B：我會再睡著了啦我快發瘋了
            A：好
            B：我現在過去喔好拜拜
            A：自由女神喔　
　　　　  ⓷108年11月22日-21時27分08秒(B打給A)
            A：喂
            B：喂我到了我到了快一點
            A：快一點你一直催好啦等一下啦
　      ㊂核諸前揭對話內容，丙○○與戊○○相約見面之地點顯係
          伯爵山莊周遭之自由女神像處，而非某住處，再以丙○○警詢雖否認販賣甲基安非他命與戊○○，然亦自承前
          揭譯文「如果我要拿給你你就要偷笑了因為我要出去
          了」、「快一點你一直催好啦等一下啦」是指戊○○要
          跟我拿安非他命毒品，戊○○一直催等語在卷（109年
          度偵字第1249號卷一第59頁），堪認丙○○乃經戊○○催
          促後應允碰面並業向戊○○表示已有毒品甲基安非他命
          可供交付甚明，丙○○辯稱附表C編號2所示時地，係伊
          帶戊○○回到友人伯爵山莊住處時，戊○○見到桌上有安
          非他命就直接拿去吸了，並無向伊購買，伊亦未販賣
          甲基安非他命云云，顯與上述事證不合，核係事後卸
          責之詞，不足採信。
　　　　㊃丙○○存有謀取量(價)差、從中牟利之情，堪認有營利
          意圖，事證如前揭三①⑷所述；綜上，丙○○於附表C編
          號2所示時地，販賣甲基安非他命與戊○○之犯行，事
          證明確，堪以認定。　
　  　⑶附表C編號3
　　　　㊀證人戊○○於偵查結證稱：108年12月5日9時55分59秒、
          10時01分08秒、13時57分48秒、14時31分46秒、14時
          47分39秒通訊監察譯文意義是要跟丙○○拿毒品，我忘
          記是欠的還是丙○○要請我，應該是欠的，1公克買2千
          元，我也是先欠著，地點在樟樹二路丙○○家樓下等語
          (109年度偵字第1249號卷三第179頁)；108年11月20
          日(即附表C編號1)、22日(即附表C編號2)、12月5日(
          即附表C編號3)都是丙○○賣安非他命給我，但我沒給
          錢等語(109年度偵字第1249號卷五第19頁)；審理結
          證稱：偵查中稱108年12月5日下午3時許在丙○○家樓
          下，後來有拿到一包安非他命大概 1公克左右的陳述
          並無說謊等語在卷(本院訴卷二第293至294頁)，俱與
          被告丙○○偵查中坦認附表C編號3所述之販賣甲基安非
          他命與戊○○等情相符（本院109年度聲羈字第19號卷
          第9、37頁）。
　　　　㊁丙○○（下述通訊監察譯文以A表示）持行動電話門號00
          00000000與戊○○(下述譯文以B表示)持用行電話門號0
          000000000，電話聯繫內容如下（109年度偵字第1249
          號卷一第153頁）
　　　　　⓵108年12月05日-09時55分59秒
            丙○○傳簡訊給戊○○
            簡訊內容：打回電
          ⓶108年12月05日-10時01分08秒(B打給A)
            A：喂
            B：喂我會暈倒怎麼現在才回
            A：什麼現在才回，我打了兩三通你不回，你…怎  
               樣？
            B：晚一點晚一點我晚一點再過去找你吼
            A：我想說你是不是在擔心我有沒有出來，結果不 
                是喔，還怪我還怪我說我現在才接
            B：沒有啦吼
            A：現在有大偉了
            B：沒有啦我接電話一下
            A：我眼睛一打開我就先回你了，你這樣…
            B：插撥插撥
            A：幹
          ⓷108年12月05日-13時57分48秒(B打給A)
            A：喂？喂？
            B：你在哪裡？
            A：我在朋友家我在小夭這邊，我等下要去郵局一 
                下，怎樣
            B：我先跟你碰面一下
            A：沒有辦法啦，他現在他男朋友在沒有辦法上來 
                啦！
            B：不是啦吼
            A：我現在在福德阿
            B：我現在很急著要找你
            A：怎樣?我準備好拿下去給給你阿
            B：喔好阿好阿，那我等下直接過去找你喔
            A：幾點？
            B：一個小時以內？
            A：沒有啦我說那個啦
            B：什麼阿
            A：見面再說啦幹！
          ⓸108年12月05日-14時31分46秒(A打給B)
            B：喂你在哪裡？
            A：福德一路141巷，我也要下去了
            B：141巷，靠近哪裡阿
            A：就是福德一路這邊阿，你就找找看就對了
            B：喔好啦！
          ⓹108年12月05日-14時47分39秒(A打給B)
            A：喂你到了喔
            B：我到很久了
            A：阿你怎麼沒有打電話來，阿不用帶下去嗎？
            B：要啦！
            A：蛤？
            B：要帶啦
            A：阿你怎麼沒有叫那個誰傳話上來？阿要怎麼   
                辦？
            B：你不是說你幫我準備好了！
            A：哪有準備好，你有跟我說你要什麼東西嗎？多 
                少？你為什麼不打LINE？打LINE，打LINE   
　　　　㊂核諸前揭對話內容，二人全無提及友人手機包膜價金
          之事，丙○○且數度稱「我準備好拿下去給你啊」、「
          不用帶下去嗎」等語如前，彼等顯相約見面交付物品
          ，丙○○審理所辯附表C編號3所示時地，係因戊○○向伊
          催討戊○○幫伊友人手機包膜的費用，始約在伊樟樹二
          路住處樓下碰面，並無販賣甲基安非他命云云，核與
          上述事證不合，當係事後卸責之詞，不足採信。
　　　　㊃丙○○存有謀取量(價)差、從中牟利之情，堪認有營利
          意圖，事證如前揭三①⑷所述；綜上，丙○○於附表C編
          號3所示時地，販賣甲基安非他命與戊○○之犯行，事
          證明確，堪以認定。　　　　　　
　　②被告丙○○對附表C編號4時地所示之轉讓禁藥甲基安非他命
      與戊○○犯行，於偵查、審理坦認在卷(本院109年度聲羈字
      第19號卷第9、37頁、本院訴字卷二第374頁)，並經證人
      戊○○證述明確(109年度偵字第1249號卷五第19頁)，此外
      ，109年1月15日9時57分許，在丙○○新北市○○區○○○路000
      號5樓住處，經宜蘭縣政府警察局員警自丙○○身上查扣之
      晶體2包(驗餘淨重各12.5491公克、4.3050公克，即附表G
      編號1至2所示之109年度偵字第1249號卷一第91頁扣押物
      品目錄表編號1至2之物)經鑑定，均檢出甲基安非他命成
      分，有慈濟大學濫用藥物檢驗中心109年7月1日慈大藥字
      第109062451號函附鑑定書（109年度偵字第474號卷二第2
      05至207頁），足認丙○○自白與事實相符，可以採信；此
      部分事證明確，應予依法論科。　　
六、犯罪事實欄二㈤
　　(丙○○販賣甲基安非他命、轉讓禁藥與庚○○，詳附表D)
　　訊據被告丙○○對此部分犯罪事實於偵查、審理坦認在卷（本
    院109年度聲羈字第19號卷第37頁、本院訴字卷二第374頁）
    ，並經證人庚○○於偵查、審理結證明確(109年度偵字第1249
    號卷二第151至154頁、本院訴字卷二第263至278頁)，且有
    被告丙○○持用0000000000、0000000000、0000000000行動電
    話門號與庚○○持用行動電話門號0000000000於事實欄二㈤所
    述時間聯繫交易、取得本案甲基安非他命對話之台灣宜蘭地
    方法院108年度聲監續字第495、537號通訊監察書、通訊監
    察譯文等附卷可稽（宜蘭縣政府警察局證據清單偵查卷宗第
    7至10、26至32頁）；再以販賣毒品乃違法行為，且無公定
    價格可言，本可任意分裝，增減份量與純度，且每次買賣之
    價格、數量，亦可能隨雙方關係深淺、資力、需求量、對行
    情之認知、來源是否充裕、查緝是否嚴緊、購買者被查獲時
    供出來源之可能風險之評估等因素，機動調整，非可一概論
    之。被告丙○○與購毒者庚○○並無特殊情誼或至親關係，倘非
    有利可圖，原無屢屢甘冒為警查獲之風險，積極聯繫並交付
    第二級毒品甲基安非他命與庚○○之必要。況丙○○存有謀取量
    (價)差、從中牟利之情，堪認有營利意圖，事證如前揭三①⑷
    所述，益見被告丙○○於犯罪事實二㈤之如附表D編號1、2、4
    所示時地，交付毒品甲基安非他命與庚○○、據以收取價金之
    所為，確有營利意圖甚明；準此，足認被告丙○○自白與事實
    相符，可以採信，此部分事證明確，應予依法論科。 　　
    　
七、犯罪事實欄二㈥
　　（丙○○幫助黃子葳施用甲基安非他命，詳附表E)
　　訊據被告丙○○對此部分犯罪事實於偵查、審理坦認在卷（本
    院109年度聲羈字第19號卷第37頁、本院訴字卷二第374頁）
    ，並經證人黃子葳結證明確(109年度偵字第1249號卷三第11
    3至115頁)，足認被告丙○○自白與事實相符，可以採信，此
    部分事證明確，應予依法論科。 　　
八、犯罪事實欄二㈦(丙○○持有第二級毒品大麻)
　　訊據被告丙○○對此部分犯罪事實於偵查、審理坦認在卷（10
    9年度偵字第4330號卷第41頁、本院訴字卷二第374頁），併
    有扣案之第二級毒品大麻二包(驗餘淨重計7.9874公克)、新
    北市政府警察局汐止分局長安所查獲丙○○涉嫌毒品危害防制
    條例毒品初步檢驗報告書、台北榮民總醫院109年5月14日北
    榮毒鑑字第C0000000號毒品成分鑑定書等附卷可參（109年
    度偵字第474號卷一第73頁、同案號卷二第193頁），此外，
    108年12月11日2時50分許，在丙○○新北市○○區○○○路000號5
    樓住處，經新北市政府警察局汐止分局員警搜索查扣之大麻
    二包(驗餘淨重0.5204公克，即附表F編號3所示之109年度偵
    字第474號卷一第53頁扣押物品目錄表編號10、11之物)，經
    鑑定，檢出大麻及尼古丁成分，有臺北榮民總醫院109年5月
    14日北榮毒鑑字第C0000000號毒品成分鑑定書(一)、(二)可
    稽（109年度偵字第474號卷二第191至193頁），足認被告丙○○自白與事實相符，可以採信，此部分事證明確，應予依法
    論科。
貳、論罪　　
一、新舊法比較
  　被告行為後，毒品危害防制條例第4條第2項、第11條第2項
    、第17條第2項等規定，業於109年1月15日修正公布，並於
    同年7月15日生效施行：
㈠、修正前毒品危害防制條例第4條第2項規定：「製造、運 輸、
    販賣第二級毒品者，處無期徒刑或7年以上有期徒刑，得併
    科新臺幣1千萬元以下罰金。」修正為「製造、運輸、販賣
    第二級毒品者，處無期徒刑或10年以上有期徒刑，得併科新
    臺幣1千5百萬元以下罰金。」將販賣第二級毒品罪修正後之
    最低法定本刑提高為10年以上有期徒刑，得併科罰金之數額
    提高為1500萬元以下，修正後之規定並未對被告有利。
㈡、修正前毒品危害防制條例第11條第2項規定：「持有第二級毒
    品者，處2年以下有期徒刑、拘役或新臺幣3萬元以下罰金。
    」；修正後則規定：「持有第二級毒品者，處2年以下有期
    徒刑、拘役或新臺幣20萬元以下罰金」，經比較修正前、後
    之規定，修正後之罰金刑度提高，當以修正前之規定較有利
    於被告。
㈢、修正前毒品危害防制條例第17條第2項原規定：「犯第4條至
    第8條之罪於偵查及審判中均自白者，減輕其刑」；修正後
    毒品危害防制條例第17條第2項則規定：「犯第4條至第8條
    之罪於偵查及歷次審判中均自白者，減輕其刑」，所增加須
    於「歷次」審判中均自白始得減輕之要件，較修正前之規定
    不利被告。
㈣、經綜合比較結果，依刑法第2條第1項前段規定，自應適用行
    為時即修正前毒品危害防制條例第4條第2項、第11條第2項
    及第17條第2項之規定。
二、按甲基安非他命係屬毒品危害防制條例第2條第2項第2款所
    列之第二級毒品，且經主管機關公告為管制藥品管理條例第
    3條第2項公告之第二級管制藥品，屬藥事法第22條第1項第1
    款所稱之禁藥，不得販賣、施用及轉讓。是以，行為人明知
    禁藥甲基安非他命而轉讓者，除成立毒品危害防制條例第8
    條第2項之轉讓第二級毒品罪外，亦構成藥事法第83條第1項
    之轉讓禁藥罪，屬於同一犯罪行為同時有二種法律可資處罰
    之法條競合關係，基於刑事處罰應充分評價行為不法內涵之
    誡命，應採用重法優於輕法之原則，方能充分評價行為人犯
    罪之不法內涵，以維刑罰之公平性，且此適用標準明確，無
    不易判斷而難以運用之問題，亦有利於維護法律適用之明確
    性與安定性，是行為人轉讓甲基安非他命（未達法定應加重
    其刑之一定數量）予成年人，同時該當藥事法第83條第1 項
    轉讓禁藥罪及毒品條例第8 條第2 項轉讓第二級毒品罪之構
    成要件時，因轉讓禁藥罪之法定刑為7 年以下有期徒刑，得
    併科新臺幣5 千萬元以下罰金，較轉讓第二級毒品罪之法定
    刑6 月以上5 年以下有期徒刑，得併科新臺幣70萬元以下罰
    金為重，故應依重法優於輕法之原則，擇較重之轉讓禁藥罪
    論處（最高法院109 年度台上大第1089號裁定意旨參照）。
    查本案並無證據證明被告轉讓之甲基安非他命數量已達「轉
    讓毒品加重其刑之數量標準」第2 條第1 項第2 款所定之淨
    重10公克以上，且轉讓之對象非未成年人或已懷胎婦女，並
    無毒品危害防制條例第8 條第6 項、第9 條第1 、2 項應加
    重其刑至二分之一規定之適用，參考前揭說明，本案被告轉
    讓甲基安非他命之行為，即應優先適用藥事法第83條第1 項
    之規定論處。
三、核被告乙○○、丙○○如事實欄一共同轉讓甲基安非他命與黃鈺
    凱1次，被告丙○○如事實欄二㈠轉讓甲基安非他命與藍予豪1
    次、事實欄二㈢(即附表B編號1至4)轉讓甲基安非他命與蔡松
    波4次、事實欄二㈣之附表C編號4轉讓甲基安非他命與戊○○1
    次、事實欄二㈤之附表D編號3轉讓甲基安非他命與庚○○1次，
    均係犯藥事法第83條第1 項轉讓禁藥罪；其各次持有禁藥之
    行為與轉讓禁藥之行為，為實質上一罪之階段行為，高度之
    轉讓禁藥行為既已依藥事法加以處罰，依法律適用完整性之
    法理，其低度之持有禁藥甲基安非他命行為，自不能再行割
    裂適用毒品危害防制條例加以處罰（最高法院82年度台上字
    第4076號、第6613號判決意旨參照），且因藥事法對於持有
    禁藥之行為未設有處罰規定，故就被告於轉讓前持有禁藥甲
    基安非他命之低度行為，亦不另予處罰。
　　被告乙○○、丙○○就事實欄一所述之共同轉讓禁藥甲基安非他
    命與黃鈺凱犯行，互有犯意聯絡、行為分擔，應依刑法第28
    條規定，論以共同正犯。　　
四、核被告丙○○如事實欄二㈡(即附表A編號1至3)所述販賣甲基安
    非他命與丁○○3次、事實欄二㈣之附表C編號1至3販賣甲基安
    非他命與戊○○3次、事實欄二㈤之附表D編號1、2、4販賣甲基
    安非他命與庚○○3次，均係犯修正前毒品危害防制條例第4條
    第2項販賣第二級毒品罪；丙○○各次販賣第二級毒品甲基安
    非他命前持有第二級毒品甲基安非他命或意圖販賣而持有之
    低度行為，均各為販賣之高度行為所吸收，不另論罪。被告
    如附表D編號2、4所示，乃各利用不知情之蔡松波、綽號「
    小宇」成年男子將各該甲基安非他命交付予庚○○，以遂行自
    己販賣第二級毒品犯行，均為間接正犯。　
五、核被告丙○○如事實欄二㈥即附表（E）所述，均係犯刑法第30
    條第1項前段、毒品危害防制條例第10條第2項之幫助施用第
    二級毒品罪。
六、核被告丙○○如事實欄二㈦所述，係犯修正前毒品危害防制條
    例第11條第2項之持有第二級毒品罪。　　
七、被告丙○○上開轉讓禁藥(8次)、販賣第二級毒品（9次）、幫
    助施用第二級毒品（2次）、持有第二級毒品（1次）犯行，
    犯意各別，行為互殊，應予分論併罰。
八、刑之加重減輕
㈠、累犯加重其刑部分
　①丙○○前因施用毒品案件，經臺灣臺北地方法院以94年度簡字
    第1297號判決判處有期徒刑5月確定。又因販賣毒品、妨害
    自由、轉讓禁藥等案件，經本院以94年度重訴字第13號判決
    判處有期徒刑12年、1年2月、1年，定應執行有期徒刑13年6
    月，其中轉讓禁藥部分業已確定，其餘部分提起上訴後，由
    台灣高等法院以96年度上訴字第2926號判決撤銷，就販賣毒
    品部分改處有期徒刑10年，妨害自由部分改處有期徒刑1年2
    月，減為有期徒刑7月，經上訴後，由最高法院以97年度台
    上字第1140號判決上訴駁回確定。再因轉讓毒品案件，經本
    院以95年度訴字第945號判決判處有期徒刑1年，減為有期徒
    刑6月，上訴後復撤回上訴而確定。丙○○所犯前開施用毒品
    、轉讓禁藥等二罪刑，因符合中華民國九十六年罪犯減刑條
    例之規定，減其刑期2分之1，由本院以97年度聲減字第364
    號裁定減為有期徒刑2月又15日、6月確定，又與前開其餘各
    罪刑經台灣高等法院以98年度聲字第1763號裁定應執行有期
    徒刑11年確定，於102年11月29日縮短刑期假釋出監，假釋
    期間付保護管束，至105年1月11日假釋期滿未經撤銷，未執
    行之刑視為已執行完畢，有台灣高等法院被告前案紀錄表在
    卷可憑。
　②乙○○前因施用第二級毒品案件，經本院105 年度審簡字第752
    號判決判處有期徒刑2月確定；又因施用第二級毒品案件，
    經臺灣臺北地方法院105 年度簡字第2259號判決判處有期徒
    刑3月確定；復因施用第二級毒品案件，經臺灣臺北地方法
    院105年度簡字第2943號判決判處有期徒刑3 月確定；再因
    施用第二級毒品案件，經本院106 年度審簡字第367 號判決
    判處有期徒刑3 月確定；後因轉讓第二級毒品案件，經本院
    106 年度審訴字第383 號判決判處有期徒刑7 月、7 月確定
    ，上開案件所處徒刑嗣由本院以106 年度聲字第1544號裁定
    應執行有期徒刑1年5月確定（下稱案）。復另因施用第二
    級毒品案件，經本院106 年度湖簡字第168 號判決判處有期
    徒刑5 月確定；又因傷害案件，經本院107 年度士簡字第62
    號判決判處有期徒刑3 月確定；再因施用第二級毒品案件，
    經本院107 年度湖簡字第77號判決判處有期徒刑5 月確定，
    上開案件所處徒刑嗣由本院以107 年度聲字第1556號裁定應
    執行有期徒刑10月確定（下稱案），前揭二案所處徒刑
    經接續執行，於107 年8 月7 日縮短刑期假釋出監，迄108 
    年7 月31日縮刑期滿，假釋未經撤銷，未執行之刑視為已執
    行完畢各情，有台灣高等法院被告前案紀錄表在卷可憑。
　③準此，乙○○、丙○○受有期徒刑之執行完畢，5年以內均故意再
    犯本件有期徒刑以上之各罪，均為累犯，依諸司法院釋字第
    775號解釋意旨，審酌乙○○、丙○○前均因多起與毒品相關犯
    行經法院科刑並執行完畢，卻未能謹慎守法，又為本件毒品
    相關犯罪，顯見彼等刑罰反應力薄弱，因認均應依刑法第47
    條第1項規定，加重其刑。
㈡、刑法第30條第2項幫助犯減輕其刑部分：
　　丙○○如事實欄二㈥即附表（E）所述，乃均基於幫助他人施用
    第二級毒品之犯意，而為施用第二級毒品構成要件以外之行
    為，均為幫助犯，認定如前，爰依刑法第30條第2項規定，
    均減輕其刑。
㈢、刑法第59條減輕其刑部分：
  ①按修正前毒品危害防制條例第4條第2項之販賣第二級毒品罪 
    法定本刑為「無期徒刑或7年以上有期徒刑，得併科新臺幣1
    000萬元以下罰金」；然同為販賣第二級毒品之人，其原因
    動機不一，犯罪情節未必盡同，或有大盤毒梟者，亦有中、
    小盤之分，甚或僅止於吸毒者友儕間為求互通有無之有償交
    易者亦有之，其販賣行為所造成危害社會之程度自屬有異，
    法律科處此類犯罪，所設之法定最低本刑卻同為上述刑度，
    不可謂不重。於此情形，倘依其情狀處以有期徒刑，即足以
    懲儆，並可達防衛社會之目的者，自非不可依客觀之犯行與
    主觀之惡性二者加以考量其情狀，是否有可憫恕之處，適用
    刑法第59條之規定酌量減輕其刑，期使個案裁判之量刑，能
    斟酌至當，符合比例原則。
　②查被告丙○○就事實欄二㈡(即附表A編號1至3)所述販賣甲基安
    非他命與丁○○3次、事實欄二㈣之附表C編號1至3販賣甲基安
    非他命與戊○○3次等犯行，販賣金額僅為1000元至2000元不
    等，毒品重量則為1公克、0.5公克，是其該等部分之販賣甲
    基安非他命毒品之重量、所獲利益甚微，危害程度亦非甚廣
    ，與大量散播毒品之大盤、中盤毒販相較，其間顯然有別，
    衡以被告丙○○此部分所涉情節，倘依法定刑度科處，實屬情
    輕法重，在客觀上非無足以引起一般之同情，爰依刑法第59
    條規定就其此等犯行，均減輕其刑。　　　
㈣、毒品危害防制條例第17條第2項減輕其刑部分
　①按修正前毒品危害防制條例第17條第2項規定：「犯第4條至
    第8條之罪於偵查及審判中均自白者，減輕其刑」；鑑於毒
    品條例第17條第2項減刑規定之立法意旨與自首雷同，係將
    單純科刑事由作為處斷刑上減輕規定，其正當性乃求諸於行
    為人偵、審程序中自白之事實，而非刑罰評價對象之構成要
    件行為，是與罪責成立之關聯性已遠，基於責任個別原則，
    自非不能割裂適用。再佐以藥事法並無與前開減刑規定相類
    似或衝突之規定，基於本質上相同事物應為相同處理之法理
    ，及法秩序一致性要求，自應給予該規定之減刑寬典，以減
    少法規範間之衝突與矛盾。從而，行為人轉讓同屬禁藥之第
    二級毒品甲基安非他命，雖依法規競合重法優於輕法之原則
    ，擇較重之藥事法第83條第1項轉讓禁藥罪論處，但如行為
    人符合毒品條例第17條第2項減輕其刑規定之要件，仍應適
    用該條項規定減輕其刑（最高法院109年度台上大字第4243
    號裁定意旨參照）。準此，乙○○、丙○○如事實欄一所述共同
    轉讓甲基安非他命與黃鈺凱1次，丙○○如事實欄二㈠所述轉讓
    甲基安非他命與藍予豪1次、事實欄二㈢(即附表B編號1至4)
    所述轉讓甲基安非他命與蔡松波4次、事實欄二㈣之附表C編
    號4所述轉讓甲基安非他命與戊○○1次、事實欄二㈤之附表D編
    號3所述轉讓甲基安非他命與庚○○1次之轉讓禁藥犯行，乙○○
    、丙○○均於偵查、審理時坦承犯行，即均應依（修正前）毒
    品危害防制條例第17條第2項規定減輕其刑。
　②丙○○於偵查、審理中，就如事實欄二㈤之附表D編號1、2、4販
    賣甲基安非他命與庚○○3次之販賣第二級毒品犯行均曾自白
    犯罪，各應依（修正前）毒品危害防制條例第17條第2項規
    定，減輕其刑。
　③乙○○所為轉讓禁藥犯行，同有累犯加重、（修正前）毒品危
    害防制條例第17條第2項減輕其刑之事由，應依法先加後減
    之；丙○○所為轉讓禁藥與黃毓凱1次、轉讓禁藥與藍予豪1次
    、轉讓禁藥與蔡松波4次、轉讓禁藥與戊○○1次、販賣第二級
    毒品與庚○○3次、轉讓禁藥與庚○○1次等犯行，均同有累犯加
    重、毒品危害防制條例第17條第2項減輕其刑事由，另丙○○
    販賣第二級毒品與丁○○及戊○○各3次犯行，同有累犯加重、
    刑法第59條減輕其刑事由，至丙○○幫助黃子葳施用第二級毒
    品2次犯行，則同有累犯加重、刑法第30條第2項幫助犯減輕
    其刑事由，各應依法先加（法定刑為無期徒刑部分依法不得
    加重）後減之。
㈤、刑法第62條自首減輕其刑部分　　
　　自首以對於未發覺之罪投案而受裁判為要件，如案已發覺，
    則被告縱有投案陳述自己犯罪之事實，亦祇可謂為自白，不
    能認為自首（最高法院26年上字第484 號判例參照）經查：
    扣案第二級毒品甲基安非他命8包及甲基安非他命1罐係於搜
    索過程中，范嫌先行主動交付與派出所員警，另扣案第二級
    毒品大麻2包，係派出所員警在丙○○臥室床頭旁之桌子上發
    現，並未事前知悉范嫌是否持有大麻，且經當場詢問范嫌後
    ，渠亦坦承上揭毒品為其所有等情，有新北市政府警察局汐
    止分局110年5月27日新北警汐刑字第1104238072號函可稽（
    本院訴字卷一第349頁)，是扣案第二級毒品甲基安非他命8
    包及甲基安非他命1罐固係由丙○○先行主動交付與派出所員
    警，然扣案第二級毒品大麻2包則係經警搜索並於丙○○臥室
    床頭旁之桌子上發現，員警斯時自已合理懷疑丙○○持有第二
    級毒品大麻犯行，則丙○○再予承認，僅得謂為自白而不符合
    自首要件，併此敘明。
㈥、毒品危害防制條例第17條第1項減輕、免除其刑部分　　
　①按毒品危害防制條例第17條第1項所謂「供出毒品來源，因而
    查獲其他正犯或共犯者，減輕或免除其刑」，係指具體提供
    毒品來源之資訊，使具有調查或偵查犯罪職權之公務員知悉
    而對之發動調查或偵查，並據以破獲者而言。而其中所謂「
    查獲」，除指查獲該其他正犯或共犯外，並兼及被告所指其
    毒品來源之事而言。是倘被告所供出之正犯或共犯已因另案
    遭通緝或已死亡，致偵查機關無從查出其與被告被查獲毒品
    犯罪之毒品來源是否有關，即與上開「因而查獲」之規定不
    符，而無適用上開規定減輕或免除其刑之餘地（最高法院10
    9年度台上字第1356號判決意旨參照）。
　②查台灣士林地方檢察署因丙○○之指述，有簽分綽號「小葉」
    之蔡欣曄、「小君」之趙秀君之人，然迄今尚未查獲渠等之
    人到案乙節，有台灣士林地方檢察署110年5月14日甲○卓盈1
    09偵474字第1109022699號函可參（本院訴字卷一第307頁)
    ；另宜蘭縣政府警察局據被告丙○○供述毒品上游為蔡欣曄(
    綽號小曄男子)、趙秀君（綽號小君、跳跳、君君)女子，即
    報請台灣士林地方檢察署檢察官指揮偵辦，案經執行通訊監
    察及偵查蒐證後，因宜蘭縣政府警察局於109年7月22、28日
    執行毒品查緝行動，本案主嫌蔡、趙2人從頂樓逃脫及開車
    衝撞偵防車造成車輛毀損及人員受傷，蔡等2人畏罪逃亡，
    已由地檢署發布通緝在案，俟宜蘭縣政府警察局相關事證調
    查完備後再行移送偵辦等情，有宜蘭縣政府警察局110年5月
    14日警刑偵一字第1100025963號函可稽（本院訴字卷一第31
    1頁）；又新北市政府警察局汐止分局長安派出所循線調查
    毒品上游綽號「白猴」之男子及「曉君」之女子，惟未有相
    關事證可供追緝，故無法查明犯罪事實及犯嫌之真實身分；
    另新北市政府警察局汐止分局員警於108年12月11日偵辦丙○○毒品案，雖范嫌於筆錄供稱毒品上游係綽號「白猴」之男
    子但因范嫌未能提供相關交易佐證，故無法查證「白猴」之
    男子是否有販賣之事證，另范嫌供稱提供大麻之女子「曉君
    」因范嫌只提供該女子之綽號，無任何可追查之線索無法得
    知該女子之身分，故針對范嫌所述提供毒品上游部分未能有
    進一步偵辦進度等情，有新北市政府警察局汐止分局110年5
    月27日新北警汐刑字第1104238073號函暨所附報告可參（本
    院訴字卷一第345至347頁），是蔡欣曄、趙秀君業因通緝在
    案，客觀上實已無從使調查或偵查機關人員為有效之調查或
    偵查作為，而無從查出其等與本案毒品之來源是否有關，至
    丙○○所指毒品上游「白猴」、「曉君」則未有相關事證可供
    追緝，即均與上開「因而查獲」之要件不符，自難認已因丙○○之供述查獲其他正犯或共犯，而無從適用毒品危害防制條
    例第17條第1項之規定減輕其刑。
參、科刑
ㄧ、爰審酌被告二人均明知甲基安非他命對於人體健康之戕害甚
    深，仍漠視毒品危害性及法令禁制而為轉讓禁藥甲基安非他
    命犯行，被告丙○○且另為販賣第二級毒品甲基安非他命、幫
    助施用第二級毒品甲基安非他命、持有第二級毒品大麻等犯
    行，甚屬不該，暨斟酌丙○○所販賣甲基安非他命之數量、獲
    利情形；兼衡被告等各自犯罪之動機、目的、手段，暨被告
    丙○○自陳國小畢業之智識程度，離婚，有五個小孩，一個過
    世，小孩都成年，目前擺攤賣衣營生，一個月收入大概不到
    1 萬元，不需要扶養其他人，但第三個兒子有點智能不足需
    要照顧；被告乙○○自陳國中肄業之智識程度，離婚，兩個小
    孩，一個19歲、一個21歲，之前從事水電相關工作，目前和
    丙○○一起擺攤賣衣營生，一個月收入不到1 萬元，大部分都
    是虧錢，不需要扶養其他人等生活狀況及其等各自之犯後態
    度等一切情狀，分別量處如主文所示之刑，併就丙○○所犯得
    易科罰金之幫助施用第二級毒品、持有第二級毒品大麻罪部
    分，均諭知易科罰金之折算標準。
二、按宣告多數有期徒刑者，於各刑中之最長期以上，各刑合併
    之刑期以下，定其刑期，但不得逾30年，刑法第51條第5款
    定有明文，係採限制加重原則，而非以累加方式定應執行刑
    。茲審酌丙○○本案所為均係與毒品相關之同質性犯罪，販賣
    毒品之對象計有丁○○、戊○○、庚○○等3人，販賣次數達9次，
    轉讓禁藥對象計有黃毓凱、藍予豪、蔡松波、戊○○、庚○○等
    人，轉讓次數達8次，幫助施用第二級毒品之對象均為黃子
    葳，次數計有2次，併斟酌其持有第二級毒品大麻之數量非
    多，又其各次犯行之間隔非長，犯罪手法大抵反覆同一，如
    以實質累加之方式定應執行刑，則處罰之刑度顯將超過其行
    為之不法內涵，而違反罪責原則，爰考量法律之外部性及內
    部性界限、刑罰經濟及恤刑之目的、刑罰邊際效應隨刑期而
    遞減及行為人所生痛苦隨刑期而遞增、行為人復歸社會之可
    能性、各罪間之關係、時空之密接程度等情狀（刑事案件量
    刑及定執行刑參考要點第22至24點參照），就丙○○上開犯轉
    讓禁藥罪所處得易服社會勞動之有期徒刑部分，定應執行有
    期徒刑1年6月。就丙○○犯販賣第二級毒品罪所處不得易科罰
    金且不得易服社會勞動之有期徒刑部分，定應執行有期徒刑
    6年6月。就丙○○犯幫助施用第二級毒品罪、持有第二級毒品
    罪所處得易科罰金之有期徒刑部分，定應執行有期徒刑7月
    ，如易科罰金，以新臺幣壹仟元折算壹日。
肆、沒收
一、108年12月11日2時50分許，在丙○○新北市○○區○○○路000號5
    樓住處，經新北市政府警察局汐止分局員警搜索查扣之甲基
    安非他命二包、甲基安非他命1瓶、大麻二包等，均係查獲
    之第二級毒品違禁物，前二者於被告丙○○108年12月11日遭
    查獲前之最後一次之轉讓禁藥罪(即附表B編號3)項下，依刑
    法第38條第1項規定宣告沒收（最高法院97年度台上字第325
    8號、98年度台上字第738、1063號、100 年度台上字第908
    號判決意旨參照），後者之物於被告丙○○所犯持有第二級毒
    品大麻罪犯行項下，依毒品危害防制條例第18條第1 項前段
    規定宣告沒收銷燬。另109年1月15日9時57分許，在丙○○新
    北市○○區○○○路000號5樓住處，經宜蘭縣政府警察局員警自
    丙○○身上查扣之甲基安非他命2包(驗餘淨重各12.5491公克
    、4.3050公克，即附表G編號1至2所示之109年度偵字第1249
    號卷一第91頁扣押物品目錄表編號1至2之物)，亦係查獲之
    第二級毒品違禁物，應依刑法第38條第1項規定，於被告丙○○109年1月15日遭查獲前之最後一次之轉讓禁藥罪(即附表C
    編號4)項下宣告沒收；盛裝上開甲基安非他命、大麻之包裝
    袋、瓶罐，因其上殘留之毒品難以析離，且無析離之實益與
    必要，應視同毒品違禁物，併予沒收、銷燬；至鑑驗耗損部
    分，因已滅失不存在，自無庸併予宣告沒收、銷燬。
二、犯罪所得
㈠、被告丙○○如附表A編號3所示販賣毒品所得1500元、附表D編號
    1、2、4所示各次販賣毒品所得17000元、15000元、3500元
    ，計37000元，該等犯罪所得與被告丙○○所有之(109年1月15
    日)扣案現金即附表G編號9所示之10000元混同而難以區分，
    然被告附表D編號2、4犯行時間，最為接近其遭警查獲時間
    （109年1月15日），應認上開二次犯行之犯罪所得3500元（
    附表D編號4）、15000元（附表D編號2）中之6500元部分已
    扣案，於該等罪刑項下，依刑法第38條之 1第1項前段規定
    諭知沒收，其餘未扣案之犯罪所得共27000元部分（37000元
    －10000元，即附表A編號3犯罪所得1500元、附表D編號1犯罪
    所得17000元、附表D編號2犯罪所得8500元【00000-0000＝85
    00】），依刑法第38條之1第3項規定，宣告沒收，於全部或
    一部不能沒收或不宜執行沒收時，追徵其價額。
㈡、丙○○就附表A編號1、2所示販賣甲基安非他命原約定應得之報
    酬1500元、1500元(丙○○與丁○○未明確就附表A編號2之販賣1
    公克甲基安非他命約定價額，然此次販賣時點與附表A編號1
    、3之時點相近，販賣重量同為1公克，爰依有利於被告丙○○
    之認定，認附表A編號2之販賣1公克甲基安非他命報酬同為1
    500元)，實係由丁○○分別以藍芽喇叭跟耳機無線麥克風各1
    具之3C產品、從事大門玻璃修復以為抵償，而大門玻璃修復
    服務工作既具有財產上之利益，依刑法第38條之1第4項規定
    亦屬被告丙○○之犯罪所得，是被告丙○○如附表A編號1、2之
    犯罪所得，應各為藍芽喇叭跟耳機無線麥克風各1具之3C產
    品及獲得大門玻璃修復服務之財產上利益，惟因該大門玻璃
    修復服務工作之財產上利益，於性質上無從逕予沒收其原來
    之客體，屬全部不能沒收者，自應依刑法第38條之1第1項前
    段、第3項規定逕予追徵其價額，並按被告丙○○與丁○○約定
    之交易內容認定其價額為1500元而於附表A編號2所示之罪項
    下諭知追徵；至藍芽喇叭跟耳機無線麥克風各1具之3C產品
    雖未扣案，然因屬被告丙○○犯罪所得之財物，應依刑法第38
    條之1第1項前段、第3項規定於附表A編號1所示之罪項下宣
    告沒收，於全部或一部不能沒收或不宜執行沒收時，追徵其
    價額。　　
㈢、被告丙○○就附表C編號1至3所示各次販賣第二級毒品犯行，尚
    未實際收取價金，應認被告就上開販賣第二級毒品犯行，尚
    無犯罪所得，爰均不予宣告沒收或追徵，附此說明。
三、供犯罪所用之物
　　扣案附表F編號4、5、7、9所示行動電話，係丙○○持供本件1
    08年12月11日為警查獲前所為犯行聯繫之用；另扣案附表G
    編號3至6所示行動電話，則係丙○○持供本件108年12月11日
    為警查獲後、迄109年1月15日再次為警查獲前所為犯行聯繫
    之用(本院訴字卷二第347頁)，爰依毒品危害防制條例第19
    條第1 項(供犯販賣第二級毒品罪所用)、刑法第38條第2項
    規定(供犯轉讓禁藥、幫助施用第二級毒品罪所用)宣告沒收
    ；其餘扣案之物(即附表F編號6、8、附表G編號7、8)，與被
    告等本案犯行無直接關聯，均不予宣告沒收，附此敘明。
據上論斷，應依刑事訴訟法第299條第1項前段（依刑事判決精簡
原則，僅記載程序法條），判決如主文。
本案經檢察官己○○提起公訴、檢察官郭騰月到庭執行職務。
中    華    民    國   111    年    2     月    25    日
                  刑事第一庭審判長法  官  陳明偉
                                  法  官  吳佩真
                                  法  官  鍾  晴
以上正本證明與原本無異。
如不服本判決應於送達後20日內向本院提出上訴書狀，並應敘述
具體理由。其未敘述上訴理由者，應於上訴期間屆滿後20日內向
本院補提理由書( 均須按他造當事人之人數附繕本) 「切勿逕送
上級法院」。
因疫情而遲誤不變期間，得向法院聲請回復原狀。
                                  書記官    林子千
中　　華　　民　　國　　111 　年　　2 　　月　　25　　日
附錄本案論罪科刑法條全文：
藥事法第83條第1項
明知為偽藥或禁藥，而販賣、供應、調劑、運送、寄藏、牙保、
轉讓或意圖販賣而陳列者，處七年以下有期徒刑，得併科新臺幣
五千萬元以下罰金。
修正前毒品危害防制條例第4條第2項
製造、運輸、販賣第二級毒品者，處無期徒刑或七年以上有期徒
刑，得併科新臺幣一千萬元以下罰金。
修正前毒品危害防制條例第11條第2項
持有第二級毒品者，處二年以下有期徒刑、拘役或新臺幣三萬元
以下罰金。
毒品危害防制條例第10條第2項
施用第二級毒品者，處三年以下有期徒刑。

附表：
（A）丁○○部分：
編號 犯罪情節 交易時間  交易地點  交易標的、價格及數量 罪名及宣告刑、沒收 1 丙○○販賣甲基安非他命與丁○○ 108年10月7日凌晨1時許 新北市○○區○○○路000號5樓 1公克1500元甲基安非他命（以藍芽喇叭、耳機、無線麥克風各壹具之3C產品抵價） 丙○○犯販賣第二級毒品罪，累犯，處有期徒刑參年捌月；扣案附表F編號4、5、7、9所示行動電話均沒收；未扣案之犯罪所得藍芽喇叭、耳機、無線麥克風各壹具沒收，於全部或一部不能沒收或不宜執行沒收時，追徵其價額。 2 丙○○販賣甲基安非他命與丁○○ 108年10月11日9時許 新北市○○區○○○路000號5樓住處 1公克甲基安非他命（以修復大門玻璃報酬抵償1500元） 丙○○犯販賣第二級毒品罪，累犯，處有期徒刑參年捌月；扣案附表F編號4、5、7、9所示行動電話均沒收；未扣案之犯罪所得追徵其價額新臺幣壹仟伍佰元。 3 丙○○販賣甲基安非他命與丁○○ 108年10月12日21時許 新北市○○區○○○路000號5樓住處 1公克1500元甲基安非他命 丙○○犯販賣第二級毒品罪，累犯，處有期徒刑參年捌月；扣案附表F編號4、5、7、9所示行動電話均沒收；未扣案之犯罪所得新臺幣壹仟伍佰元沒收，於全部或一部不能沒收或不宜執行沒收時，追徵其價額。 
（B）蔡松波部分：
編號 犯罪情節 交易時間  交易地點  交易標的、價格及數量 罪名及宣告刑、沒收 1 丙○○轉讓禁藥甲基安非他命與蔡松波  108年10月27日凌晨1時許 新北市汐止區福德二路OK便利超商附近 無償轉讓0.3公克禁藥甲基安非他命 丙○○犯藥事法第八十三條第一項之轉讓禁藥罪，累犯，處有期徒刑參月；扣案附表F編號4、5、7、9所示行動電話均沒收。 2 丙○○轉讓禁藥甲基安非他命與蔡松波  108年11月20日凌晨2時許 新北市汐止區樟樹二路住處 無償轉讓0.3公克禁藥甲基安非他命 丙○○犯藥事法第八十三條第一項之轉讓禁藥罪，累犯，處有期徒刑參月；扣案附表F編號4、5、7、9所示行動電話均沒收。 3 丙○○轉讓禁藥甲基安非他命與蔡松波  108年12月7日22時許 新北市○○區○○○路000號附近 無償轉讓0.3公克禁藥甲基安非他命 丙○○犯藥事法第八十三條第一項之轉讓禁藥罪，累犯，處有期徒刑參月；扣案甲基安非他命捌包（驗餘淨重柒點玖捌柒肆公克）、甲基安非他命壹瓶(驗餘淨重參點零捌伍柒公克)、附表F編號4、5、7、9所示行動電話均沒收。 4 丙○○轉讓禁藥甲基安非他命與蔡松波 108年12月1日凌晨 新北市汐止區八連路附近 無償轉讓不到1公克禁藥甲基安非他命  丙○○犯藥事法第八十三條第一項之轉讓禁藥罪，累犯，處有期徒刑參月；扣案附表F編號4、5、7、9所示行動電話均沒收。 
（C）戊○○部分：
編號 犯罪情節 交易時間  交易地點  交易標的、價格及數量 罪名及宣告刑、沒收 1 丙○○販賣甲基安非他命與戊○○ 108年11月20日23時許 新北市汐止區樟樹二路住處內 1000元之0.5公克甲基安非他命(尚未收取價金) 丙○○犯販賣第二級毒品罪，累犯，處有期徒刑參年捌月；扣案附表F編號4、5、7、9所示行動電話均沒收。 2 丙○○販賣販賣甲基安非他命與戊○○ 108年11月22日21時許 新北市汐止區伯爵山莊附近 1000元之0.5公克甲基安非他命(尚未收取價金) 丙○○犯販賣第二級毒品罪，累犯，處有期徒刑參年捌月；扣案附表F編號4、5、7、9所示行動電話均沒收。 3 丙○○販賣甲基安非他命與戊○○ 108年12月5日15時許 新北市汐止區樟樹二路丙○○住處樓下 2000元之1公克安非他命(尚未收取價金) 丙○○犯販賣第二級毒品罪，累犯，處有期徒刑參年捌月；扣案附表F編號4、5、7、9所示行動電話均沒收。 4 丙○○轉讓禁藥甲基安非他命與戊○○ 109年1月14日前某時 新北市汐止區樟樹二路丙○○住處 0.5公克禁藥甲基安非他命 丙○○犯藥事法第八十三條第一項之轉讓禁藥罪，累犯，處有期徒刑參月；扣案甲基安非他命壹包（驗餘淨重拾貳點伍肆玖壹公克）、甲基安非他命壹包（驗餘淨重肆點參零伍零公克）、附表G編號3至6所示行動電話均沒收。 
（D）庚○○部分：
編號 犯罪情節 交易時間 交易地點 交易標的、價格及數量 罪名及宣告刑、沒收 1 丙○○駕駛車牌號碼0000-00號自用小客車，前往右列交易地點與庚○○交易甲基安非他命而販賣之。 108年11月25日凌晨2時25分許 宜蘭縣羅東鎮南寧路32巷內路邊 價值1萬7000元之10公克甲基安非他命 丙○○犯販賣第二級毒品罪，累犯，處有期徒刑參年拾月；扣案附表F編號4、5、7、9所示行動電話均沒收；未扣案之犯罪所得新臺幣壹萬柒仟元沒收，於全部或一部不能沒收或不宜執行沒收時，追徵其價額。 2 丙○○使不知情之蔡松波駕駛丙○○之車牌號碼0000-00號自用小客車，前往右列交易地點，交付已事先由丙○○包裝好看不到內容物之甲基安非他命毒品予庚○○而販賣之。  108年11月30日23時52分許 宜蘭縣宜蘭市東港路金湧加油站旁統一超商前 價值1萬5000元之5公克甲基安非他命 丙○○犯販賣第二級毒品罪，累犯，處有期徒刑參年拾月；扣案犯罪所得新臺幣陸仟伍佰元、附表F編號4、5、7、9所示行動電話均沒收；未扣案之犯罪所得新臺幣捌仟伍佰元沒收，於全部或一部不能沒收或不宜執行沒收時，追徵其價額。 3 丙○○轉讓禁藥甲基安非他命與庚○○ 108年12月5日21時59分許 宜蘭縣羅東鎮南寧路32巷內路邊 0.5公克禁藥甲基安非他命 丙○○犯藥事法第八十三條第一項之轉讓禁藥罪，累犯，處有期徒刑參月；扣案附表F編號4、5、7、9所示行動電話均沒收。 4 丙○○使不知情之綽號「小宇」之成年男子，駕駛丙○○所有車牌號碼0000-00號自用小客車，前往右列交易地點，交付已事先由丙○○包裝好看不到內容物之毒品甲基安非他命予庚○○而販賣之。 108年12月24日凌晨某時 宜蘭縣羅東鎮南寧路全家便利超商前 3500元之重量不詳之甲基安非他命 丙○○犯販賣第二級毒品罪，累犯，處有期徒刑參年拾月；扣案犯罪所得新臺幣參仟伍佰元、附表G編號3至6所示行動電話均沒收。  
（E）黃子葳部分：
編號 犯罪情節 交易時間  交易地點  交易標的、價格及數量 罪名及宣告刑、沒收 1 黃子葳事先於108年12月12日交付2500元與丙○○，翌日下午即拿到甲基安非他命施用 108年12月13日下午某時 新北市汐止區樟樹二路住處 2500元之甲基安非他命 丙○○犯幫助施用第二級毒品罪，累犯，處有期徒刑參月，如易科罰金，以新臺幣壹仟元折算壹日。扣案附表G編號3至6所示行動電話均沒收。 2 黃子葳出資2000元，由丙○○代為向他人購買甲基安非他命供黃子葳施用 108年12月下旬某日 新北市汐止區樟樹二路住處 2000元之1公克甲基安非他命 丙○○犯幫助施用第二級毒品罪，累犯，處有期徒刑參月，如易科罰金，以新臺幣壹仟元折算壹日。扣案附表G編號3至6所示行動電話均沒收。 
（F）汐止分局108年12月11日扣案物：
編號 扣案物品 備註 1 甲基安非他命8包（驗前淨重：7.9894公克，驗餘淨重：7.9874公克） ⒈新北市政府警察局汐止分局108年12月11日扣押物品目錄表編號1至8，亦即109年度毒保字第527號扣押物品清單編號1。 ⒉臺北榮民總醫院109年5月14日北榮毒鑑字第C0000000號毒品成分鑑定書(一)（見109偵474卷二第191頁）。 ⒊白色或透明晶體8包，經氣相層析質譜儀(GC/MS)法檢驗，檢出成分甲基安非他命(毛重10.7849公克(含8個塑膠袋及8張標籤重)，驗餘量7.9874公克)。 2 甲基安非他命1瓶（驗前淨重：3.0890公克，驗餘淨重：3.0857公克） ⒈新北市政府警察局汐止分局108年12月11日扣押物品目錄表編號9，亦即109年度毒保字第527號扣押物品清單編號2。 ⒉臺北榮民總醫院109年5月14日北榮毒鑑字第C0000000號毒品成分鑑定書(一)（見109偵474卷二第191頁）。 ⒊白色或透明晶體1瓶，經氣相層析質譜儀(GC/MS)法檢驗，檢出成分甲基安非他命(毛重9.3376公克(含1個塑膠瓶及1張標籤重)，驗餘量3.0857公克)。 3 大麻2包（驗前淨重0.5840公克，驗餘淨重0.5204公克） ⒈新北市政府警察局汐止分局108年12月11日扣押物品目錄表編號10及編號11，亦即109年度毒保字第528號扣押物品清單編號1。 ⒉臺北榮民總醫院109年5月14日北榮毒鑑字第C0000000號毒品成分鑑定書(二)（見109偵474卷二第193頁）。 ⒊大麻2包，經氣相層析質譜儀(GC/MS)法檢驗，檢出成分大麻及尼古丁(毛重1.5042公克(含4個塑膠袋及2張標籤重)，驗餘量0.5204公克)。 4 三星牌手機 IMEI：00000000000000、00000000000000號 新北市政府警察局汐止分局108年12月11日扣押物品目錄表手機編號，亦即109年度保管字第1546號扣押物品清單編號1。 5 三星牌手機 IMEI：000000000000000、000000000000000號 新北市政府警察局汐止分局108年12月11日扣押物品目錄表手機編號2，亦即109年度保管字第1546號扣押物品清單編號3。 6 IPhone7手機 IMEI：000000000000000號 新北市政府警察局汐止分局108年12月11日扣押物品目錄表手機編號3，亦即109年度保管字第1546號扣押物品清單編號4。 7 IPhone 6S Plus手機 IMEI:000000000000000號 新北市政府警察局汐止分局108年12月11日扣押物品目錄表手機編號4，亦即109年度保管字第1546號扣押物品清單編號6。 8 iPhone XR（含SIM卡） IMEI：000000000000000、000000000000000號 新北市政府警察局汐止分局108年12月11日扣押物品目錄表手機編號5，亦即109年度保管字第1546號扣押物品清單編號5。 9 三星牌Galaxy A20手機 IMEI：000000000000000、000000000000000號 新北市政府警察局汐止分局108年12月11日扣押物品目錄表手機編號6，亦即109年度保管字第1546號扣押物品清單編號2。 
（G）宜蘭縣政府警察局109年1月15日扣案物：
編號 扣案物品 備註 1 甲基安非他命1包（驗前含袋毛重13.1885公克，驗前淨重12.5604公克，驗餘淨重12.5491公克，純度48.9％，純質淨重6.1446公克）  ⒈宜蘭縣政府警察局109年1月15日扣押物品目錄表所示，亦即109年度毒保字第184號扣押物品清單編號1。 ⒉慈濟大學濫用藥物檢驗中心109年7月1日慈大藥字第109062451號函附鑑定書（見109偵474卷二第207頁）。 ⒊晶體1包，經氣相層析/質譜分析法檢驗，檢出甲基安非他命(毛重13.1885公克(含標籤)，餘重12.5491公克)。 2 甲基安非他命1包（驗前含袋毛重4.7958公克，驗前淨重4.3218公克，純度68％，純質淨重2.9388公克） ⒈宜蘭縣政府警察局109年1月15日扣押物品目錄表所示，亦即109年度毒保字第184號扣押物品清單編號1。 ⒉慈濟大學濫用藥物檢驗中心109年7月1日慈大藥字第109062451號函附鑑定書（見109偵474卷二第207頁）。 ⒊晶體1包，經氣相層析/質譜分析法檢驗，檢出甲基安非他命(毛重4.7958公克(含標籤)，餘重4.3050公克)。 3 IPhone 6S （含門號0000000000號SIM卡）手機 IMEI:000000000000000號 宜蘭縣政府警察局109年1月15日扣押物品目錄表所示，亦即109年度保管字第541號扣押物品清單編號1。 4 三星牌手機（含門號0000000000號SIM卡） IMEI：000000000000000、000000000000000號 宜蘭縣政府警察局109年1月15日扣押物品目錄表所示，亦即109年度保管字第541號扣押物品清單編號2。 5 IPhone手機(無SIM卡） 宜蘭縣政府警察局109年1月15日扣押物品目錄表所示，亦即109年度保管字第541號扣押物品清單編號3。 6 三星牌手機（含門號0000000000號SIM卡） IMEI：000000000000000、000000000000000號 宜蘭縣政府警察局109年1月15日扣押物品目錄表所示，亦即109年度保管字第541號扣押物品清單編號4。 7 郵政儲金存摺（戶名：丙○○，帳號00000000000000號）2本 宜蘭縣政府警察局109年1月15日扣押物品目錄表所示，亦即109年度保管字第541號扣押物品清單編號6。 8 郵局交易明細共3張 宜蘭縣政府警察局109年1月15日扣押物品目錄表所示，亦即109年度保管字第541號扣押物品清單編號5。 9 現金新臺幣1萬元 宜蘭縣政府警察局109年1月15日扣押物品目錄表所示，亦即109年度保管字第541號扣押物品清單編號7。